臺灣高雄地方法院刑事判決
111年度交簡上字第82號
上  訴  人  
即  被  告  葉家銓


選任辯護人  洪秀峯律師
            陳冠年律師
上列上訴人即被告因過失傷害案件，不服本院高雄簡易庭中華民
國111年1月12日110年度交簡字第2201號刑事簡易判決（偵查案
號：臺灣高雄地方檢察署110年度偵字第11687號），提起上訴，
本院管轄之第二審合議庭判決如下：
    主  文
原判決撤銷。
葉家銓犯過失傷害罪，處拘役肆拾日，如易科罰金，以新臺幣壹
仟元折算壹日。
    事  實
一、葉家銓考領有合格自小客車駕駛執照，於民國109年10月31日
    8時30分許，駕駛車牌號碼000-0000號自小客車，沿高雄市前
    鎮區一心一路由西往東方向行駛，在經過一心一路與光華三路之
    路口後不遠處，本應注意車前狀況及兩車並行之間隔，並隨時
    採取必要之安全措施，而當時天候晴、日間自然光線充足、
    柏油路面乾燥、無缺陷、無障礙物、視距良好，客觀上並無
    不能注意之情事，適有陳怡菁騎乘車牌號碼000-000號普通重
    型機車，沿同路段同向行駛在右前方，葉家銓竟疏未注意保持
    安全間隔而往前行駛，兩車因而發生碰撞，
　　陳怡菁人車倒地，因而受有左側第二至第四肋骨骨折、左側
    鎖骨骨折、左膝、小腿挫擦傷等傷害。葉家銓於肇事後，在
    偵查犯罪機關尚未知悉肇事人為何人時，主動向到場處理之
    員警坦承肇事，自首而願接受裁判。　
二、案經陳怡菁訴由高雄市政府警察局前鎮分局報告臺灣高雄地
    方檢察署檢察官偵查後聲請簡易判決處刑。
    理  由
一、證據能力：　　
　　本判決所引用之證據資料（詳後引用之各項證據），其中係
    屬傳聞證據部分，縱無刑事訴訟法第159條之1至第159條之4
    或其他規定之傳聞證據例外情形，惟因被告葉家銓及其辯護
    人、檢察官均已同意作為證據使用（院二卷第92至97頁），
    且本院審酌卷內並無事證顯示各該陳述之作成時、地與週遭
    環境，有何致令陳述內容虛偽、偏頗之狀況後，亦認為適當
    ，應依刑事訴訟法第159條之5第1項之規定，為傳聞法則例
    外，而有證據能力。 　　　　　　
二、認定前述犯罪事實所憑之證據：
㈠上揭事實，業據被告葉家銓坦承不諱（院二卷第91頁），且有
  告訴人陳怡菁證述在卷（警卷第15至17頁、第19至23頁、偵二
  卷第23至25頁），復有阮綜合醫療社團法人阮綜合醫院診斷證
  明書、道路交通事故現場圖、道路交通事故調查報告表㈠㈡-1、
  談話紀錄表、現場照片、車輛詳細資料報表、公路監理電子閘
  門附卷可佐（警卷第33頁、第37至57頁、第63至71頁、院一卷
  第37頁），足認被告自白與事實相符，洵堪採為論罪科刑之依
  據。
㈡按汽車行駛時，駕駛人應注意車前狀況及兩車並行之間隔，並
  隨時採取必要之安全措施，道路交通安全規則第94條第3項定
  有明文。被告考領有合格自小客車駕駛執照，此有公路監理電
  子閘門可佐（院一卷第37頁），對前述規定自應知悉，且依道
  路交通事故調查報告表㈠所載（警卷第39頁），本案案發當時
  天候晴、日間自然光線充足、柏油路面乾燥、無缺陷、無障礙
  物、視距良好，客觀上並無不能注意之情事，竟疏未注意上開
  規定，顯有過失無訛。另告訴人陳怡菁確因本件交通事故受有
  前述傷害，有上開診斷證明書可憑，則告訴人陳怡菁之傷害結
  果與被告之駕車過失行為間，自具有相當因果關係。　
㈢綜上所述，本案事證明確，被告犯行堪以認定，應予依法論科
  。
三、論罪科刑及撤銷改判之理由：　
㈠核被告所為，係犯刑法第284條前段之過失傷害罪。被告於肇事
  後，報案人或勤指中心轉來資料未報明肇事人姓名，處理人員
  到場處理時，被告在場，並當場承認為肇事人員乙情，有自首
  情形紀錄表在卷可查（警卷第57之1頁），經核合於自首之規
  定，爰依刑法第62條前段之規定，減輕其刑。　
㈡原判決認被告上開犯行事證明確，予以論罪科刑，固非無見。
  惟按刑事審判旨在實現刑罰權之分配正義，故法院對於有罪被
  告之科刑，應符合罰刑相當之原則，使輕重得宜，罰當其罪，
  此所以刑法第57條明定科刑時，應以行為人之責任為基礎，並
  審酌一切情狀，尤應注意該條所列10款事項，以為科刑輕重之
  標準。經查，被告於本院審理中已與告訴人陳怡菁達成和解，
  並已賠償新臺幣26萬5764元乙情，有和解書、理賠理算明細、
  本院電話紀錄查詢表可佐（院二卷第41至47頁、第63頁），足
  認被告已積極彌補其犯罪所生之損害，原審判決時未及審酌此
  部分，容有未臻妥適之處。是以，被告上訴意旨指摘原判決量
  刑過重，請求從輕量刑乙節，為有理由，自應由本院予以撤銷
  改判。　
㈢本院審酌被告駕駛車輛本應謹慎注意遵守交通規則，以維自身
  及其他參與道路交通者之安全，竟疏未注意前述規定，肇生車
  禍致告訴人陳怡菁受有前述傷害，所為誠屬不該，惟考量被告
  坦承犯行之犯後態度，且已積極賠償告訴人陳怡菁所受之損害
  ，並兼衡被告自承之智識程度、經濟狀況、生活情狀等節（因
  涉及個人隱私，故不予揭露，詳如院二卷第98頁）、告訴人陳
  怡菁所受之傷勢、刑法第57條之各款事由等一切情狀，量處如
  主文所示之刑，並諭知如主文所示之易科罰金折算標準，以資
  懲戒。　
據上論斷，應依刑事訴訟法第455條之1第1項、第3項、第369條
第1項前段、第364條、第299條第1項前段，判決如主文。　
本案經檢察官張志杰聲請簡易判決處刑，並經檢察官朱婉綺到庭
執行職務。
中　　華　　民　　國　　111 　年　　11　　月　　29　　日
                  刑事第十四庭  審判長法　官  吳書嫺
                                      法  官  陳一誠
                                      法  官  胡慧滿
以上正本證明與原本無異。
不得上訴。
中　　華　　民　　國　　111 　年　　11　　月　　29　　日
　　　　　　　　　　　　　　　　　　　書記官　陳予盼　　　　　　　　　　　　　　　　　　 
附錄本案論罪科刑法條：　　
刑法第284條
因過失傷害人者，處一年以下有期徒刑、拘役或十萬元以下罰金
；致重傷者，處三年以下有期徒刑、拘役或三十萬元以下罰金。